臺灣高等法院臺中分院刑事裁定
110年度聲再字第274號
再審聲請人  
即受判決人  林正烽



代  理  人  易帥君律師
            謝文凱律師
上列再審聲請人即受判決人因違反毒品危害防制條例等案件，對
於本院106年度上訴字第60號，中華民國106年4月20日確定判決
（第一審案號：臺灣臺中地方法院105年度訴字第1013號；第三
審案號：最高法院107年度台上字第334號；起訴案號：臺灣臺中
地方檢察署105年度偵字第17518、19296號），聲請再審，本院
裁定如下：
    主  文
再審之聲請駁回。
    理  由
一、再審聲請人即受判決人林正烽（下稱聲請人）再審聲請意旨
    詳如刑事聲請再審狀所載（如附件）。
二、按再審制度，係為發現確實之事實真相，以實現公平正義，
    而於案件判決確定之後，另設救濟之特別管道，重在糾正原
    確定判決所認定之事實錯誤，且為受判決人利益聲請再審，
    必其聲請理由合於刑事訴訟法第420條第1項各款所定情形之
    一，或同法第421條有足生影響於判決之重要證據漏未審酌
    者，始得准許之。次按法院認為無再審理由，以裁定駁回後
    ，不得更以同一原因聲請再審，刑事訴法第434條第3項、第
    1項定有明文。所謂「同一原因」，係指同一事實之原因而
    言；是否為同一事實之原因，應就重行聲請再審之事由及其
    提出之證據方法，與已經實體上裁定駁回之先前聲請，是否
    完全相同，予以判斷；若前後2次聲請再審的原因事實及其
    所提出之證據方法，均相一致者，即屬同一事實之原因，自
    不許其更以同一原因聲請再審（最高法院108年度台抗字第1
    437號、109年度台抗字第266號裁定意旨參照）。再按有罪
    之判決確定後，原判決所憑之證言、鑑定或通譯已證明其為
    虛偽者，得為受判決人之利益聲請再審，固為刑事訴訟法第
    420條第1項第2款所規定，惟此項證明，以經判決確定，或
    其刑事訴訟不能開始或續行，非因證據不足者為限，始得聲
    請再審，此亦為同條第2項所明定；又刑事訴訟法第420條第
    1項第2款所謂「原判決所憑之證言、鑑定或通譯已證明為虛
    偽者」，除已經確定判決證明其為虛偽者外，必需有相當證
    據足以證明其為虛偽者，始屬相符（最高法院46年台抗字第
    8號判例、86年度台抗字第417號、第154號裁定意旨參照）
    。
三、經查，本件聲請人聲請再審意旨主張證人廖茗正於偵訊中之
    證述為虛偽，並提出證人廖茗正之民國108年5月21日刑事自
    首狀為證，惟聲請人曾經以相同事由向本院聲請再審，經本
    院於109年9月24日以109年度聲再字第142號裁定以，證人廖
    茗正向臺灣臺中地方檢察署具狀自首之偽證案件，經該署檢
    察官為不起訴處分，有該署108年度偵字第27681號不起訴處
    分書可參，且核證人廖茗正自首內容與其經原判決駁斥不採
    之上開證詞具有相同性，是廖茗正之刑事自首狀不足以動搖
    原判決認定之事實，非屬新事實或新證據，因認此部分之再
    審聲請為無理由而予以駁回，聲請人不服，提起抗告，再經
    最高法院於109年11月26日以109年度台抗字第1888號裁定駁
    回其抗告確定在案，有本院109年度聲再字第142號刑事裁定
    、最高法院109年度台抗字第1888號刑事裁定及臺灣高等法
    院被告前案紀錄表各1份附卷可查。茲聲請人再以同一原因
    事實及證據方法，重行向本院聲請再審，揆諸前揭說明，其
    聲請再審程序顯然違背法律規定，且無從補正，其再審之聲
    請為不合法。
四、按109年1月8日修正公布，同年月10日施行之刑事訴訟法增
    訂第429條之2前段規定，聲請再審之案件，除顯無必要者外
    ，應通知聲請人及其代理人到場，並聽取檢察官及受判決人
    之意見。其立法意旨係為釐清聲請再審是否合法及有無理由
    ，故除顯無必要者外，如依聲請意旨，從形式上觀察，聲請
    顯有理由而應裁定開始再審；或顯無理由而應予駁回，例如
    提出之事實、證據，一望即知係在原確定判決審判中已提出
    之證據，經法院審酌後捨棄不採，而不具備新規性之實質要
    件，並無疑義者；或顯屬程序上不合法且無可補正，例如聲
    請已逾法定期間、非屬有權聲請再審之人、對尚未確定之判
    決為聲請、以撤回或法院認為無再審理由裁定駁回再審聲請
    之同一原因事實聲請再審等，其程序違背規定已明，而無需
    再予釐清，且無從命補正，當然毋庸依上開規定通知到場聽
    取意見之必要，庶免徒然浪費有限之司法資源（最高法院10
    9年度台抗字第401號刑事裁定意旨參照）。本件再審聲請既
    有上述程序違背法律規定之處，且無從命補正，參酌上開說
    明，本件顯無踐行通知再審聲請人到場並聽取檢察官意見等
    程序之必要，附此敘明。
五、據上論斷，依刑事訴訟法第433條前段，裁定如主文。　
中　　華　　民　　國　　110 　年　　8 　　月　　23　　日
　　　　　　刑事第七庭    審判長法　官  梁  堯  銘  
　　　　　　　　　　　　　　　  法　官  張  智  雄
　　　　　　　　　　　　　　　  法　官  王  鏗  普　　　
以上正本證明與原本無異。
如不服本裁定，應於收受送達後5日內向本院提出抗告書狀（須
附繕本）。
                                書記官  周  巧  屏  
　　　　　　　　　　　　　　　　
中　　華　　民　　國　　110 　年　　8 　　月　　23　　日